【裁判字號】    90,交訴,141
【裁判日期】    900920
【裁判案由】    過失致死
【裁判全文】
臺灣彰化地方法院刑事判決                          九十年度交訴字第一四一號
    公  訴  人  臺灣彰化地方法院檢察署檢察官
    被      告  甲○○
右列被告因過失致死案件，經檢察官提起公訴（九十年度偵字第三五四０號），本院
判決如左：
    主      文
甲○○因過失致人於死，處有期徒刑肆月，如易科罰金，以佰元折算壹日。緩刑貳
年。
    事      實
一、甲○○於民國九十年三月八日上午七時五十分許，駕駛車牌號碼ＰＧ─六一五八
    號自用小客車，沿彰化縣埤頭鄉○○路由北往南方向行駛，行經該路段與文化路
    之無號誌交岔路口時，其原應注意汽車行駛時，駕駛人應注意車前狀況，並隨時
    採取必要之安全措施，且汽車行駛至無號誌之交岔路口時，如同為直行車，左方
    車應暫停讓右方車先行，而依當時情形又無不能注意之情事，竟疏未注意及此，
    適張家雯騎乘車牌號碼ＫＷＡ─一九八號重型機車，沿文化路由西往東方向行駛
    ，行經該路段與農場路之無號誌交岔路口時，張家雯亦疏未注意車前狀況，隨時
    採取必要之安全措施，且行經無號誌交岔路口，未減速慢行作隨時停車之準備，
    甲○○之自用小客車右前保險桿與張家雯之機車左側因而發生碰撞，致張家雯人
    車倒地，張家雯因此受有頭部外傷、顱內出血等傷害，經送醫後於同日下午二時
    二十分左右不治死亡。甲○○於犯罪未發覺前，託同事黃藏宏以電話向彰化縣北
    斗分局員警自首而接受裁判。
二、案經彰化縣警察局北斗分局報請臺灣彰化地方法院檢察署檢察官相驗後，由檢察
    官自動檢舉偵查起訴。
    理      由
一、訊據被告甲○○固不否認其所駕駛之自用小客車於右揭時、地與被害人張家雯所
    騎之機車左側發生碰撞，致被害人張家雯死亡之事實，惟矢口否認有何過失，辯
    稱：當時伊正停車在注意交叉路口左、右有無來車，車輛正處於停止不動之狀態
    ，伊發現左側有來車，即停車等候左方來車通過之時，恰逢張家雯騎機車超速由
    西向東方向行駛，不慎輕微擦撞伊業已停止之自用小客車前保險桿後，張家雯所
    騎之機車繼續往前衝行數公尺，偏離車道而正面撞擊路旁電線桿，以致顱內出血
    ，於送醫後仍不治死亡云云。惟查，右揭事實業據被害人張家雯之父乙○○指述
    其詳，而如依被告所稱其當時係在農場路與文化路路口停車等候左方來車通過（
    即道路交通事故調查報告表上所劃藍色圈圈部分），則被害人張家雯沿文化路由
    西往東方向行駛，自不致於擦撞到被告所駕駛之自用小客車之前保險桿，且就警
    方所繪製之現場圖觀之，被告所駕駛之自用小客車係停放於農場路過文化路上，
    則被告自不可能於停車時遭被害人擦撞到車前保險桿後，被害人所騎之機車繼續
    往前衝行數公尺，偏離車道而正面撞擊路旁電線桿後，又繼續將該車開過文化路
    後始停車，是以被告應係在路口行進中與被害人所騎之機車發生擦撞一節，應可
    認定，被告所辯顯係事後卸責之詞，不足採信。又被害人張家雯確係因本件車禍
    受傷死亡，亦經台灣彰化地方法院檢察署檢察官督同檢驗員相驗屍體屬實，製有
    勘驗筆錄、相驗屍體證明書、驗斷書在卷可按，此外復有道路交通事故調查報告
    表一件及現場照片附卷可資佐證。
二、按汽車行駛時，駕駛人應注意車前狀況，並隨時採取必要之安全措施；又汽車行
    駛至無號誌之交岔路口時，如同為直行車，左方車應暫停讓右方車先行，道路交
    通安全規則第九十四條第三項、第一百零二條第一項第二款分別定有明文。本件
    被告駕駛自用小客車自應注意上開交通安全規則之規定，且依當時情形，又無不
    能注意之情事，竟疏於注意，因而肇事致被害人張家雯傷重死亡，為肇事主因，
    被害人張家雯行經無號誌交岔路口，未減速慢行作隨時停車之準備，為肇事次因
    ，本件經送鑑定之結果亦同此認定，此有台灣省彰化縣區車輛行車事故鑑定委員
    會九十年八月九日彰鑑字第九００四八一號鑑定意見書在卷可稽，是以本件縱令
    被害人張家雯有行經無號誌交岔路口，未減速慢行作隨時停車準備之情形，然亦
    無解於被告於本件車禍之過失責任。且被告之過失行為與被害人張家雯死亡間顯
    有相當因果關係。綜上所述，本件事證已臻明確，被告犯行堪予認定。
三、核被告所為，係犯有刑法第二百七十六條第一項之過失致人於死罪。又被告於犯
    罪未發覺前，託路過車輛以電話向彰化縣北斗分局員警自首而接受裁判，此有道
    路交通事故調查報告表、相驗案件初步調查報告表各一件在卷可稽，爰依法減輕
    其刑。爰審酌被告過失之情節、所生損害、事後已與被害人家屬達成和解（此有
    彰化縣埤頭鄉調解委員會調解書在卷可稽）及犯罪後之態度等一切情狀，量處如
    主文所示之刑，並諭知易科罰金之折算標準。又被告前未曾受有期徒刑以上刑之
    宣告，此有台灣彰化地方法院檢察署刑案資料查註紀錄表在卷可稽，經此教訓，
    當知警惕，應無再犯之虞，本件所宣告之刑本院認以暫不執行為適當，爰併為緩
    刑之宣告，以啟自新。
據上論斷，應依刑事訴訟法第二百九十九條第一項前段，刑法第二百七十六條第一項
、第四十一條第一項前段、第六十二條前段、第七十四條第一款，罰金罰鍰提高標準
條例第一條前段、第二條，判決如主文。
中      華      民      國    九十      年      九      月     二十     日
                                  臺灣彰化地方法院交通法庭
              法      官
右正本證明與原本無異。
如不服本判決應於判決送達後十日內向本院提出上訴狀( 須附繕本 )。
告訴人或被害人對於判決如有不服具備理由請求檢察官上訴者，其上訴期間之計算係
以檢察官收受判決正本之日期為準。
附錄本案論罪科刑法條全文
刑法第二百七十六條
因過失致人於死者，處二年以下有期徒刑、拘役或二千元以下罰金。
從事業務之人，因業務上之過失犯前項之罪者，處五年以下有期徒刑或拘役，得併科
三千元以下罰金。


司法院資訊處製作；財團法人民間司法改革基金會備份。
